【裁判字號】    97,易,2748
【裁判日期】    971223
【裁判案由】    竊盜
【裁判全文】
臺灣臺中地方法院刑事判決              97年度易字第2748號
公  訴  人  臺灣臺中地方法院檢察署檢察官
被      告  戊○○
            己○○
上列被告因竊盜案件，經檢察官提起公訴（97年度偵字第10178
號），本院判決如下：
    主       文
戊○○共同犯竊盜罪，累犯，處有期徒刑參月，如易科罰金，以
新臺幣壹仟元折算壹日。
己○○共同犯竊盜罪，處拘役肆拾日，如易科罰金，以新臺幣壹
仟元折算壹日。
    犯 罪 事 實
一、戊○○曾於民國92年間及93年間因竊盜案件，經本院各判處
    有期徒刑3 月確定，經接續執行後，業於93年12月15日執行
    完畢；又於95年間，因竊盜案件，經本院判處有期徒刑10月
    確定，嗣經本院依中華民國九十六年罪犯減刑條例之規定，
    裁定減其刑期二分之一，甫於96年7 月16日執行完畢。詎仍
    不知悔改，竟與己○○共同基於意圖為自己不法所有之犯意
    聯絡，於97年4 月9 日凌晨某時許，兩人分別騎乘腳踏車（
    按己○○所騎乘之腳踏車後方綁著小板車），前往臺中市西
    屯區永安里西林巷44之3 號附近，由戊○○負責把風，己○○徒手竊取丙○○所有放置在該處之鋼筋約150 公斤（市價
    約新臺幣4,800 元），得手後，裝入己○○自備之帆布袋內
    並堆放在己○○向友人借得之小板車上，綁在己○○之腳踏
    車後方。嗣於同日凌晨3 時10分許，因戊○○前往上址41號
    門前而被乙○○發現報警查獲，並扣得小板車1 台（業因颱
    風而滅失）及鋼筋5 袋（業已發還丙○○）。
二、案經丙○○訴由臺中市警察局第六分局報告臺灣臺中地方法
    院檢察署檢察官偵查起訴。
    理       由
一、按被告以外之人於審判外之陳述，雖不符刑事訴訟法第159
    條之1 至第159 條之4 規定，而經當事人於審判程序同意作
    為證據，法院審酌該言詞陳述或書面陳述作成時之情況，認
    為適當者，亦得為證據；當事人、代理人或辯護人於法院調
    查證據時，知有該法第159 條第1 項不得為證據之情形，而
    未於言詞辯論終結前聲明異議者，視為有前項之同意，該法
    第159 條之5 已明揭其旨。本件所引事證，檢察官及被告2
    人均無異議作為證據，本院審酌其作成之情況，未見有何不
    適當之情形，是得為證據，合先敘明。
二、上開犯罪事實，業經被告己○○於本院審理中坦承不諱（見
    本院卷第186） ，核與證人乙○○於警詢、偵查及本院審理
    中暨被害人即證人丙○○於警詢、偵查時證述之情節相符，
    並有現場查獲照片4 幀、贓物認領保管單及現場圖各1 份在
    卷可憑（見警卷第21至24頁），足認被告之自白與事實相符
    ，足堪採信，是被告己○○之犯行明確，應依法論科。
三、訊據被告戊○○矢口否認有何竊盜犯行，辯稱：當天伊走路
    到己○○偷鋼筋附近的溪邊看朋友張明祥、丁○○等人釣魚
    ，朋友叫伊去買香菸，伊買完菸走到己○○行竊地點，屋主
    已經報警，警察以為伊與己○○去行竊，但伊沒有偷鋼筋云
    云。經查：
  (一)被告戊○○與被告己○○分別騎乘腳踏車一同前往上開地點
    共同竊取鋼筋，由被告戊○○負責把風，被告己○○徒手將
    鋼筋裝在帆布袋內再堆放在小板車上之事實，業經被告即證
    人己○○於本院審理中具結證稱：當天伊與戊○○各騎腳踏
    車一同前往行竊地點，由戊○○把風，伊偷鋼筋，伊在警局
    所述與戊○○一同去行竊，戊○○負責把風等語屬實（見本
    院卷第158 頁），核與證人乙○○於本院審理中具結證稱：
    當天凌晨伊聽到狗叫聲，伊從窗戶內往外看，看到在庭被告
    戊○○在伊屋外走來走去，伊就出去問他要做什麼，他說只
    是逛逛，沒有偷鋼筋，伊表示要報警，他說上面還有一個人
    ，並帶伊去看，伊看到另一個人，還看到有2 部腳踏車，其
    中1 部腳踏車後面綁著小板車，板車上面放著鋼筋，那人還
    對被告戊○○說「叫你不要下去，你還要下去，被你害慘了
    」等語（見本院卷第155 至157 頁），大致相符，並有現場
    查獲照片4 幀、贓物認領保管單及現場圖各1 份在卷可憑（
    見警卷第21至24頁），足見證人己○○、乙○○所述證詞，
    應屬真實，堪以採信。
  (二)被告雖辯稱當時係前往上開地點附近溪流觀看友人張明祥、
    丁○○及另一人釣魚，他們3 人與張春芬認識，張明祥及丁○○都住臺中市，張明祥為48年次云云。然查，被告戊○○
    先於偵查中辯稱是去看友人張春芬釣魚云云（見偵查卷第11
    頁），於本院審理中始改稱是去看張明祥等3 人釣魚云云，
    且自承張春芬已過世1 年多了等語（見本院卷第107 頁），
    其前後所辯不一，已難憑信。復查上開失竊地點附近並無河
    流、水池，僅在距離約500 公尺遠處有一小溪流乙情，業據
    證人丙○○於偵查及證人乙○○於本院審理中證述明確（見
    偵查卷第26頁、本院卷第156 頁），且本院依職權查詢戶政
    資料結果，張明祥業於87年9 月18日死亡，而臺中市並無丁○○之人等情，亦有個人基本資料查詢結果2 份及個人除戶
    資料1 份在卷可憑（見本院卷第111 至113 頁），益見被告
    戊○○前開所辯要屬臨訟杜撰之詞，不足採信。況被告戊○○於上開時間、地點與被告己○○共同竊盜鋼筋等情，已據
    被告戊○○於警詢中自白犯罪情節綦詳在卷（見警卷第2 頁
     ），核與卷內其他事證相符，足證被告戊○○確與被告己○○共同行竊鋼筋無訛。
  (三)綜上所述，被告戊○○前開所辯，不足採信。其犯行明確，
    應依法論科。
四、按竊取行為是否既遂，應以其已否將財物移入自己實力支配
    之下為區別之標準，而非以是否已脫離現場為斷（最高法院
    93年度臺上字第4655號刑事判決要旨參照）。被告戊○○、
    己○○為警查獲時，雖未離開行竊現場，然渠等業將所偷竊
    之鋼筋裝入自備之帆布袋內並堆放在自備之板車上，已如前
    述，顯見被告已將行竊之鋼筋置於自己實力支配之下，僅因
    尚未離去而遭查獲，揆之前揭說明，其犯行應構成竊盜既遂
    罪。是核被告戊○○、己○○所為，均係犯刑法第320 條第
    1 項之竊盜罪。被告2 人就上開犯行，有犯意聯絡及行為分
    擔，均為共同正犯。又被告戊○○前於95年間，因竊盜案件
    ，經本院判處有期徒刑10月確定，嗣經本院依中華民國九十
    六年罪犯減刑條例之規定，減其刑期二分之一，而於96年7
    月16日執行完畢，有臺灣高雄地方法院檢察署刑案資料查註
    紀錄表、臺灣高等法院被告前案紀錄表各1 份在卷可憑，其
    於有期徒刑執行完畢後5 年內故意再犯本件有期徒刑以上之
    罪，為累犯，應各依刑法第47條第1 項規定，加重其刑。爰
    審酌被告戊○○有多次竊盜前科，素行不佳，有前述前科紀
    錄表可憑，其與被告己○○均值壯年，然均不思以正當方式
    獲取財物，反而共同竊取他人財產，所為實屬不該，及被告
    戊○○犯後一再飾詞否認犯行，毫無悔意，被告己○○於本
    院審理中坦認犯行，態度尚可，並審酌其等所竊物品價值、
    犯罪之動機、目的、手段、分工等一切情狀，分別量處如主
    文所示之刑，暨斟酌本件犯罪情節之輕重，及被告之資力、
    智識程度等情（參本院卷第81頁），諭知以新臺幣1,000 元
    折算1 日之易科罰金折算標準，以資懲儆。至被告己○○自
    備用以行竊之帆布袋業經員警隨同鋼筋發還被害人丙○○，
    且丙○○業已將該帆布袋丟棄，而小板車雖經員警扣案，惟
    因2 次颱風來襲而已滅失等情，有本院電話紀錄表及被害人
    丙○○之陳報狀在卷可稽（見本院卷第40、149 頁），為免
    執行之困難，爰不為沒收之諭知，附此敘明。
據上論斷，應依刑事訴訟法第284 條之1 、第299 條第1 項前段
，刑法第28條、第320 條第1 項、第47條第1 項、第41條第1 項
前段，刑法施行法第1 條之1 ，判決如主文。
本案經檢察官甲○○到庭執行職務。
中    華    民    國    97    年    12    月    23    日
                    刑事第十七庭   法  官  廖純卿
以上正本證明與原本無異。
如不服本判決應於收受本判決後10日內向本院提出上訴書狀，並
應敘述具體理由，如未敘述上訴理由者，應於上訴期間屆滿後20
日內補提理由書狀於本院（均須按他造當事人之人數附繕本）「
切勿逕送上級法院」。
                                   書記官  童秉三
中    華    民    國    97    年    12    月    23    日
附錄論罪科刑法條
中華民國刑法第320條
（普通竊盜罪、竊佔罪）
意圖為自己或第三人不法之所有，而竊取他人之動產者，為竊盜
罪，處 5 年以下有期徒刑、拘役或 5 百元以下罰金。
意圖為自己或第三人不法之利益，而竊佔他人之不動產者，依前
項之規定處斷。
前二項之未遂犯罰之。


司法院資訊處製作；財團法人民間司法改革基金會備份。
